【裁判字號】    92,交簡上,60
【裁判日期】    920528
【裁判案由】    公共危險等
【裁判全文】
臺灣臺北地方法院刑事判決                        九十二年度交簡上字第六○號
    上  訴  人  臺灣臺北地方法院檢察署檢察官
    被      告  乙○○
右列上訴人因被告過失傷害案件，不服本院台北簡易庭於民國九十二年一月二十八日
所為九十一年度北交簡字第三五三九號第一審刑事簡易判決（聲請簡易判決處刑案號
：台灣台北地方法院檢察署九十一年度偵字第一八九一二號），提起上訴，本院管轄
第二審之合議庭判決如左：
    主  文
原判決關於過失傷害罪部分撤銷。
乙○○因過失傷害人，處有期徒刑肆月，如易科罰金，以參佰元折算壹日。
    事  實
一、乙○○於民國九十一年三月十五日凌晨零時至三時三十分許，於台北縣三重市○
    ○○路六十八號九樓服用酒類啤酒、高梁酒，已達反應較慢、感覺減低、影響駕
    駛而無法安全駕駛動力交通工具之程度，猶於酒後騎乘動力交通工具即車號ＥＦ
    Ｄ－七四三號輕機車上路，沿台北市○○街西往東行駛，於同日清晨五時許行經
    台北市○○區○○街十六之八號前，本應注意在市區道路不得以超逾時速五十公
    里之速度行車，且駕駛人應注意車前狀況，隨時採取必要措施，而依當時情形，
    又無不能注意情事，詎其非但貿然以時速六十公里之高速行駛，且因酒後注意及
    反應能力降低，疏未注意其遵行車道前方適有甲○○手推堆放廢紙之手推車由東
    往西行走，致不慎撞及該手推車，甲○○並因此倒地受有頭部外傷併雙額腦出血
    之傷害。嗣經路人報警處理，乙○○即向到場警員坦承肇事接受裁判並接受酒精
    濃度測試，經測得其呼氣所含酒精濃度達每公升零點六五毫克（聲請簡易判決處
    刑書誤載為零點六八毫克，應予更正；又被告涉犯刑法第一百八十五條之三醉態
    駕駛罪部分，未據提起上訴已告確定）。
二、案經甲○○訴由台北市政府警察局中山分局報請臺灣臺北地方法院檢察署檢察官
    偵查後聲請簡易判決處刑。
    理  由
一、訊據被告乙○○固坦認酒後騎乘機車，在前開時、地不慎撞擊告訴人成傷等事實
    ，惟辯稱：當日伊車速應不到時速六十公里云云。經查：
    （一）被告於酒後因注意能力降低，未發現告訴人推著手推車在伊車道內逆向行
          走之動態，而不慎撞及該手推車等情，業據伊坦承不諱，核與告訴人林清
          江之指訴情節相符，並有道路交通事故調查報告表、交通事故談話紀錄表
          、道路交通事故補充資料表、酒測單、現場照片等件在卷可稽。告訴人因
          此事故受有如事實欄所載之傷害，亦有馬偕紀念醫院出具之診斷證明書附
          卷足憑。
    （二）被告於事發後旋向到場處理之警員表示伊於事發時行車速率約為時速六十
          公里，有交通事故談話紀錄表在卷可按（偵卷第十六頁參照）。且本件事
          故係被告騎乘機車正面碰撞告訴人之手推車，致該手推車及告訴人均因此
          倒地，手推車上之物品散落一地，告訴人則受有前述之嚴重傷害，分別有
          現場照片及診斷證明書可佐，可知兩車碰撞力道甚鉅，應係受到高速撞擊
          所致，被告自白當日超速行駛一節，堪予信實。伊於本院審理時翻異前詞
          ，辯稱當日車速不快云云，要屬卸責之詞，不足採信。
二、按汽（機）車駕駛人飲用酒類後吐氣所含酒精濃度超過每公升零點二五毫克以上
    者，不得駕車；汽（機）車行車速度，在市區道路不得超過時速五十公里；汽（
    機）車行駛時，駕駛人應注意車前狀況，並隨時採取必要之安全措施，道路交通
    安全規則第一百十四條第一款、第九十三條第一項第一款、第九十四條第三項分
    別定有明文。被告為已考領駕照之駕駛人，對此自難諉稱不知。而依道路交通事
    故調查報告表所載，事發當時雖天候陰，但當地有照明，且路面乾燥、無缺陷、
    無障礙物、視距良好，並無使被告不能注意遵守前開規定行車之情事，詎伊非但
    於酒後注意及反應能力下降之情況下仍騎乘機車上路，且疏未注意車前狀況並超
    速行駛終至肇事，伊對本件事故之發生為有過失甚明。另告訴人已於偵查中自承
    ：其在事發當天推著手推車於被告之遵行車道（即西往東車道內）逆向往西行走
    等語（偵卷第三十一頁訊問筆錄參照），則其對本件事故之發生，亦同有過失。
    然被告之過失責任，尚未能因告訴人與有過失而告解免。又被告之過失行為與告
    訴人因本件事故所受傷害間，具相當因果關係。綜上，本件事證明確，被告之過
    失傷害犯行洵堪認定，應依法論科。
三、核被告所為，係犯刑法第二百八十四條第一項前段過失傷害罪。被告酒醉駕車，
    因而致告訴人受傷，依法應負刑事責任，應依道路交通管理處罰條例第八十六條
    第一項規定加重其刑。又被告於肇事後未行離去，並於警員到場處理時在場坦承
    肇事，有警製自首調查表在卷可按，為對於未發覺之罪自首而接受裁判，應依刑
    法第六十二條前段規定減輕其刑，應依法先加後減。原審認被告被訴之犯罪行為
    事證明確，予以論科，固非無見，惟漏未審酌本件有前開刑之加重、減輕事由，
    尚有未洽。公訴人上訴對此提出指摘，為有理由，應由本院將原判決撤銷改判。
    爰審酌被告過失之程度嚴重、告訴人所受傷勢非微、被告坦承犯行，態度尚稱良
    好，及其迄未就民事賠償問題與告訴人達成和解等各項情狀，量處如主文所示之
    刑，並諭知易科罰金之折算標準，以資懲儆。
據上論斷，依刑事訴訟法第四百五十五條之一第一項、第三項、第三百六十九條第一
項前段、第三百六十四條、第二百九十九條第一項前段，道路交通管理處罰條例第八
十六條第一項，刑法第二百八十四條第一項前段、第六十二條前段、第四十一條第一
項前段，罰金罰鍰提高標準條例第一條前段、第二條，判決如主文。
本案經檢察官丙○○到庭執行職務
中      華      民      國      九十二      年    五    月    二十八    日
                                      臺灣臺北地方法院交通法庭
                                          審判長法  官  劉壽嵩
                                                法  官  鄧德倩
                                                法  官  陳婷玉
右正本證明與原本無異。
不得上訴
                                                書記官  陳弘文
中      華      民      國      九十二      年    六    月    三        日
附錄本案所犯法條全文
中華民國刑法第二百八十四條
 (過失傷害罪)
因過失傷害人者，處六月以下有期徒刑、拘役或五百元以下罰金，致重傷
者，處一年以下有期徒刑、拘役或五百元以下罰金。
從事業務之人，因業務上之過失傷害人者，處一年以下有期徒刑、拘役或
一千元以下罰金，致重傷者，處三年以下有期徒刑、拘役或二千元以下罰
金。


司法院資訊處製作；財團法人民間司法改革基金會備份。
